臺灣新竹地方法院民事簡易判決
110年度竹北簡字第368號
原      告  張梅玲  
被      告  張坤池  

上列當事人間債務人異議之訴事件，本院於民國110年10月13日
辯論終結，判決如下：
    主      文
本院一一○年度司執字第一七二五七號給付扶養費事件之強制執
行程序，應予撤銷。
原告其餘之訴駁回。
訴訟費用由被告負擔。
    事實及理由
一、原告主張：被告持臺灣彰化地方法院105年度家親聲字第226
    號裁定及確定證明書為執行名義（下稱系爭執行名義），向
    本院民事執行處聲請強制執行，業經本院110年度司執字第1
    7257號給付扶養費事件受理，並對原告於第三人新竹市政府
    之薪資債權進行強制執行。惟被告應返還訴外人張玉枝扶養
    費用新臺幣（下同）783,716元，前經臺灣彰化地方法院107
    年度家親聲字第366號裁定確定，訴外人張玉枝亦將該債權
    讓與予原告，原告自得以該債權為抵銷，被告自不可再持系
    爭執行名義對原告聲請強制執行。又被告取得系爭執行名義
    為自民國105年7月1日起至被告死亡之日止每月2,500元，而
    原告受讓之債權為783,716元，可抵銷313個月（783,716元÷
    2,500元，約26年又1月）扶養費，亦即迄141年7月前（按應
    為131年7月前）被告不得持系爭執行名義對原告聲請強制執
    行。爰依強制執行法第14條第1項規定提起本件訴訟，並聲
    明：本院110年度司執字第17257號給付扶養費強制執行事件
    應予撤銷。被告於141年7月前不得持系爭執行名義對原告所
    有之財產為強制執行。
二、被告則以：原告應對被告盡扶養義務，此與原告受讓被告前
    妻之代墊款債權係屬二事等語。
三、本院之判斷：
（一）按執行名義成立後，如有消滅或妨礙債權人請求之事由發
      生，債務人得於強制執行程序終結前，向執行法院對債權
      人提起異議之訴。如以裁判為執行名義時，其為異議原因
      之事實發生在前訴訟言詞辯論終結後者，亦得主張之，強
      制執行法第14條第1項定有明文。所謂消滅債權人請求之
      事由，係指足以使執行名義之請求權及執行力消滅之原因
      事實，如清償、提存、抵銷、免除、混合、債權之讓與、
      債務之承擔、解除條件之成就、和解契約之成立等，始足
      當之。次按二人互負債務，而其給付種類相同，並均屆清
      償期者，各得以其債務，與他方之債務，互為抵銷；但依
      債之性質不能抵銷或依當事人之特約不得抵銷者，不在此
      限。抵銷，應以意思表示，向他方為之；其相互間債之關
      係，溯及最初得為抵銷時，按照抵銷數額而消滅。民法第
      334條第1項、第335條第1項定有明文。
（二）原告主張其於110年5月20日自訴外人張玉枝受讓對被告之
      783,716元本息債權（下稱系爭受讓債權），並將債權讓
      與通知被告，故被告對原告負有783,716元本息債務；而
      被告因系爭執行名義自105年7月1日起按月對原告有2,500
      元之扶養費債權，原告得以系爭受讓債權主張與扶養費債
      務抵銷等語，業據原告提出臺灣彰化地方法院107年度家
      親聲字第366號裁定暨確定證明書、債權讓與契約書、存
      證信函暨收件回執等件為證（見本院卷第17-26頁），被
      告對此並不爭執，僅以兩者係屬二事，不能互為抵銷等語
      抗辯。然查，兩造各自債權均為金錢給付，並均屆清償期
      ，無依債之性質不能抵銷之情形，原告主張以系爭受讓債
      權與被告系爭執行名義債權為抵銷，於法有據。又原告系
      爭受讓債權足可抵銷被告系爭執行名義所示已到期之分期
      債權（105年7月1日至110年8月30日，共計155,000元）及
      執行費，相當明確。此經原告於本件起訴狀主張抵銷，被
      告於110年8月4日收受起訴狀繕本，揆諸前揭規定，自生
      抵銷之效力，被告所執系爭執行名義之已到期債權已全部
      消滅。又系爭執行名義所列各分期債權，倘因清償期尚未
      屆至，被告即不得預先請求，甚至聲請強制執行，原告亦
      不得預先為抵銷抗辯，自屬當然。
四、綜上所述，系爭執行名義之已到期債權因原告以系爭受讓債
    權予以抵銷而消滅，是原告依強制執行法第14條第1項規定
    ，請求被告撤銷本院110年度司執字第17257號給付扶養費事
    件之強制執行程序，為有理由，應予准許；至原告就將來扶
    養費債務預先為抵銷抗辯，於法不合，則其請求判命被告於
    141年7月前不得持系爭執行名義對原告所有之財產為強制執
    行，為無理由，應予駁回。
五、本件事證已臻明確，兩造其餘攻擊防禦方法及舉證，核於判
    決之基礎及結果無影響，無庸一一論列，附此敘明。　
六、依民事訴訟法第79條，判決如主文。　　　　
中　　華　　民　　國　　110 　年　　11　　月　　4 　　日
               民事第二庭     法  官  傅伊君
以上正本係照原本作成。　　　　　　　 
如不服本判決，應於送達後20日內，向本院提出上訴狀（須按對
造人數提出繕本）及表明上訴理由，並依上訴利益繳交第二審裁
判費。如委任律師提起上訴者，應一併繳納上訴審裁判費。　　
中　　華　　民　　國　　110 　年　　11　　月　　4 　　日
                              書記官  李勻淨